【裁判字號】    98,易,658
【裁判日期】    990319
【裁判案由】    違反毒品危害防制條例
【裁判全文】
臺灣雲林地方法院刑事判決               98年度易字第658號
公  訴  人  臺灣雲林地方法院檢察署檢察官
被      告  甲○○
上列被告因違反毒品危害防制條例案件，經檢察官提起公訴（98
年度毒偵字第1345號、第1432號），被告於準備程序期日就被訴
事實為有罪陳述，本院進行簡式審判程序，並判決如下：
    主  文
甲○○施用第二級毒品，處有期徒刑柒月。又施用第一級毒品，
處有期徒刑捌月，扣案施用剩餘含海洛因之香菸壹支，沒收銷燬
之。又施用第二級毒品，處有期徒刑柒月。應執行有期徒刑壹年
壹月。扣案施用剩餘含海洛因之香菸壹支，沒收銷燬之。
    事  實
一、甲○○前因施用毒品案件，經觀察、勒戒後，認無繼續施用
    毒品之傾向，於民國97年3 月19日釋放出所，並由臺灣彰化
    地方法院檢察署檢察官以97年度毒偵字第457 號為不起訴處
    分確定。詎其仍不知悛悔，於觀察、勒戒執行完畢釋放後5
    年內，復基於施用第一級、第二級毒品之犯意，先後為下列
    行為：
  (一)於98年9 月21日10時許，在雲林縣斗六市○○路友人家中，
    以將甲基安非他命置入玻璃球內燒烤吸食煙霧方式，施用第
    二級毒品甲基安非他命1 次。嗣於同日11時30分許，因其係
    毒品列管人口，為警帶回警局採其尿液送驗結果，呈現甲基
    安非他命陽性反應。
  (二)於98年11月29日上午某時，在雲林縣林內鄉○○村○○路與
    大同路交岔路口某電子遊藝場旁，分別以將海洛因摻入香菸
    內點燃後吸食其煙霧之方式，及以將甲基安非他命置入吸食
    器內，再用火燒烤後吸食煙霧之方式，施用第一級毒品海洛
    因及第二級毒品甲基安非他命各1 次。嗣於98年11月29日12
    時50分，為警在雲林縣林內鄉○○村○○路與大同路交岔路
    口處查獲，並扣得其已吸剩餘含海洛因之香菸1 支，經警帶
    回警局採其尿液送驗結果，呈現嗎啡及甲基安非他命陽性反
    應，而悉上情。
二、案經雲林縣警察局斗六分局報告臺灣雲林地方法院檢察署檢
    察官偵查起訴。
    理  由
一、本件被告所犯為死刑、無期徒刑、最輕本刑為三年以上有期
    徒刑以外之罪，亦非屬高等法院管轄之第一審案件，其於準
    備程序進行中，先就被訴事實為有罪之陳述，經法官告知簡
    式審判程序之旨，並聽取公訴檢察官之意見後，依刑事訴訟
    法第273 條之1 第1 項、第273 條之2 等規定，裁定進行簡
    式審判程序，且不受同法第159 條第1 項、第161 條之2 、
    第161 條之3 、第163 條之1 及第164 條至第170 條所規定
    證據能力認定及調查方式之限制，合先敘明。
二、上開事實，業經被告於本院審理時坦承不諱，而被告於98年
    9 月21日12時20分許、98年11月29日13時50分許，得其同意
    後先後為警所採集之尿液，經送往臺灣檢驗科技股份有限公
    司、詮昕科技股份有限公司以酵素免疫分析法EIA 篩檢及氣
    相層析質譜儀法GC／MS檢驗之結果，確實呈現甲基安非他命
    及嗎啡、甲基安非他命陽性反應，此有送檢真實姓名對照表
    、應受尿液採驗人尿液檢體採集送驗紀錄表、臺灣檢驗科技
    股份有限公司98年10月7 日濫用藥物尿液檢驗報告、詮昕科
    技股份有限公司98年12月11日濫用藥物尿液檢驗報告各1 份
    附卷可稽（第1345號偵卷第7 頁、第8 頁，第1432號偵卷第
    12-1頁至第13頁），足認被告前開自白核與事證相符，應堪
    予採信。再查，被告前因施用毒品案件，經本院裁定觀察勒
    戒，因認無繼續施用毒品之傾向，於97年3 月19日釋放出所
    執行完畢釋放出所，此有臺灣高等法院被告前案紀錄表1 份
    附卷可參，被告於受觀察、勒戒處分執行完畢釋放後5 年內
    ，再犯本件毒品危害防制條例第10條第1 項、第2 項之罪，
    均事證明確，被告犯行堪以認定，應依法論科。
三、核被告就事實欄一(一)所為，係犯毒品危害防制條例第10條第
    2 項之施用第二級毒品罪；就事實欄一(二)所為，係犯毒品危
    害防制條例第10條第1 項、第2 項之施用第一級、第二級毒
    品罪；被告持有第一級、第二級毒品之低度行為，則為前述
    施用之高度犯行所吸收，均不另論罪。被告所犯施用第一級
    毒品罪、施用第二級毒品2 罪間，犯意各別，行為互殊，應
    分論併罰。爰審酌被告前因施用毒品案件，已經觀察、勒戒
    執行完畢，竟仍不思悔改，徹底袪除施用毒品之惡習，再次
    施用海洛因及甲基安非他命，繼續沈淪毒海殊不可取，惟念
    及其施用毒品之犯行，在本質上乃屬戕害自己身心健康之行
    為，尚未有嚴重破壞社會秩序或侵害他人權益之情形，且犯
    後能坦承犯行，態度尚佳等一切情狀，分別量處如主文所示
    之刑，再定其應執行之刑。至扣案施用剩餘香菸1 支，係被
    告於事實欄一(二)所載，用以混和海洛因後施用犯行所剩餘之
    部分，業據被告供認在卷，而被告於該次施用後經採尿送驗
    結果，確實檢出嗎啡陽性反應，顯見海洛因已混合於扣案香
    菸之中，且非予毀損無法分離，堪認二者無從析離，故應視
    同違禁物，依毒品危害防制條例第18條第1 項前段之規定沒
    收銷燬之。
四、據上論斷，應依刑事訴訟法第273 條之1 第1 項、第299 條
    第1 項前段，毒品危害防制條例第10條第1 項、第2 項、第
    18條第1 項前段，刑法第11條前段、第51條第5 款，判決如
    主文。
本案經檢察官陳詠薇到庭執行職務。
中    華    民    國    99    年    3     月    19    日
                  刑事第三庭    法  官  蕭雅毓
以上正本證明與原本無異。
如不服本判決應於收受判決後10日內向本院提出上訴書狀，並應
敘述具體理由；其未敘述上訴理由者，應於上訴期間屆滿後20日
內向本院補提理由書（均須按他造當事人之人數附繕本）。「切
勿逕送上級法院」。
                                書記官  鍾宜津
中    華    民    國    99    年    3     月    19    日
附錄本案論罪科刑法條全文：
毒品危害防制條例第10條
施用第一級毒品者，處 6 月以上 5 年以下有期徒刑。
施用第二級毒品者，處 3 年以下有期徒刑。

司法院資訊處製作；財團法人民間司法改革基金會備份。
